# 求助陈版主，其他权益工具投资处置时的增值税和企业所得税处理

提问人：buxizhou 时间：2022-01-05 17:33:49
版主您好，不好意思打扰啦！
我司目前持有其他权益工具投资，处置时按照证监会《上市公司执行企业会计准则案例解析 2020 》将该项投资按处置日的公允价值计量，然后将计入其他综合收益的累计金额转出至留存收益，对当期损益的影响为 0 。有以下疑问：
1 、所有者权益变动表中“其他综合收益结转至留存收益”行次，其他综合收益与未分配利润应该是相加为 0 的关系，并且为所得税后的金额。所得税的计提为借：留存收益，贷：应交税费-应交企业所得税，是否正确？
2 、增值税的价税分离在哪一步进行呢？估值时要按公允价值估值，不能价税分离；
如果直接借：留存收益，贷：应交税费-应交增值税，又会导致“其他综合收益结转至留存收益”行次，其他综合收益与未分配利润相加不为 0 。
请问陈版主，处置时的税费应如何考虑呢？谢谢您，辛苦啦！

回答人：chenyiwei
1 、是；
2 、处置时如需缴纳增值税的，则该增值税额作为权益的其他减少处理，不应在所有者权益变动表中“其他综合收益结转至留存收益”行次中直接调减。